臺灣板橋地方法院刑事判決　　　　　　100年度交訴字第325號
公　訴　人　臺灣板橋地方法院檢察署檢察官
被　　　告　吳威昱
上列被告因公共危險等案件，經檢察官提起公訴（100 年度偵字
第22074 號），被告於準備程序中就被訴事實為有罪之陳述，經
告知簡式審判程序之旨，並聽取當事人之意見後，本院合議庭裁
定由受命法官獨任進行簡式審判程序，判決如下：
    主  文
吳威昱因過失傷害人，處有期徒刑月；又駕駛動力交通工具肇
事，致人受傷而逃逸，累犯，處有期徒刑捌月。應執行有期徒刑
拾月。
    事  實
一、吳威昱前於民國97年間，因竊盜案件，經本院以97年度易字
    第1871號判處有期徒刑1 年確定；復於同年間，因施用第一
    、二級毒品案件，經臺灣桃園地方法院以97年度審訴字第17
    42號判處有期徒刑7 月、4 月，應執行有期徒刑9 月確定，
    上開2 案嗣經臺灣桃園地方法院以98年度聲字第764 號裁定
    應執行有期徒刑1 年8 月確定，於99年6 月13日縮刑期滿執
    行完畢。其於100 年7 月21日駕駛車牌號碼0796-UX 號自用
    小客車，沿新北市板橋區○○○路○ 段往館前西路方向行駛
    ，嗣於同日0 時51分許，行經南雅西路2 段46號前，原應注
    意車前狀況及兩車併行之間隔，並隨時採取必要之安全措施
    ；且應遵守道路交通標誌、標線、號誌之指示，不得駛入來
    車之車道。而當時天候晴朗，雖屬夜間，但有照明，柏油路
    面乾燥、無缺陷、亦無障礙物，且視距良好，並無不能注意
    之情事，竟疏未注意及此，即貿然駛入對向車道，不慎與由
    袁配芳騎乘之車牌號碼RVW-500 號輕型機車發生擦撞，致袁
    配芳人車倒地，並受有胸壁挫傷、左肘及左踝擦傷等傷害。
    詎吳威昱明知其駕駛上開動力交通工具肇事，致袁配芳受傷
    ，雖有下車查看，惟其因另案通緝，為避免遭查獲，竟另基
    於肇事逃逸之犯意，未留下任何聯絡資料，亦未對袁配芳採
    取必要之救護措施，即逕行駕車逃離現場。嗣經員警依袁配
    芳所提供吳威昱駕駛之車號追查，始循線查悉上情。
二、案經袁配芳訴由新北市政府警察局板橋分局報告臺灣板橋地
    方法院檢察署檢察官偵查起訴。
    理  由
一、本件被告吳威昱所犯為死刑、無期徒刑、最輕本刑為3 年以
    上有期徒刑以外之罪，且非高等法院管轄第一審之案件，於
    本院準備程序進行中，被告就被訴事實為有罪之陳述，經告
    知被告簡式審判程序之旨，並聽取公訴人及被告之意見後，
    本院合議庭裁定由受命法官獨任進行簡式審判程序，合先敘
    明。
二、訊據被告對於上開駕駛車輛因過失發生車禍，致告訴人袁配
    芳受傷，且肇事後並未留在現場處理，逕自駕車逃逸之事實
    均坦承不諱，核與證人即告訴人袁配芳於警詢及偵查中所證
    述情節相符，並有道路交通事故現場圖、道路交通事故調查
    報告表（一）（二）、現場及告訴人輕型機車車損照片18張
    、現場監視錄影器翻拍照片2 張，及行政院衛生署臺北醫院
    診斷證明書1 紙等在卷可稽。按汽車行駛時，駕駛人應注意
    車前狀況，並隨時採取必要之措施；又汽車在劃有分向限制
    線之路段，不得駛入來車之車道內，道路交通安全規則第94
    條第3 項、第97條第1 項第2 款分別定有明文，被告行車自
    應注意遵守，而依當時天候晴朗，雖屬夜間，但有照明，柏
    油路面乾燥、無缺陷、亦無障礙物，且視距良好，有前揭道
    路交通事故調查報告表（一）存卷足佐，則依上開情形，被
    告並無不能注意之情事，竟疏未注車前狀況而駛入來車之車
    道內，肇致本件車禍，自屬有過失。又告訴人確因本件車禍
    而受傷，被告之過失行為與告訴人之傷害間有相當因果關係
    ，且被告於肇事後未停留現場處置，已如上述。綜上所述，
    本案事證明確，被告過失傷害及肇事逃逸犯行均堪認定，應
    依法論科。
三、核被告所為，係犯刑法第284 條第1 項前段之過失傷害罪，
    及同法第185 條之4 肇事逃逸罪。按刑法之過失致人於死罪
    及過失傷害罪，係針對行為人應注意、能注意、而不注意之
    過失行為予以非難，而刑法第185 條之4 之肇事致人死傷逃
    逸罪，則以處罰肇事後逃逸之駕駛人為目的，俾促使駕駛人
    於肇事後能對被害人即時救護，以減少死傷，是該罪之成立
    祇以行為人有駕駛動力交通工具肇事，致人死傷而逃逸之事
    實為已足，二者之立法目的及犯罪構成要件截然不同，且駕
    駛人之肇事逃逸，係在其過失行為發生後，為規避責任，而
    另行起意之另一行為，故行為人之過失犯行與其肇事致人死
    傷而逃逸之行為，應屬併罰關係（最高法院93年度台上字第
    8 號判決要旨參照），是被告所犯上開2 罪間，犯意各別，
    行為互殊，應予分論併罰。又被告前有如事實欄所載之犯罪
    科刑及有期徒刑執行情形，有臺灣高等法院被告前案紀錄表
    1 份在卷可參，其於受有期徒刑之執行完畢後，5 年以內故
    意再犯本件有期徒刑以上之肇事逃逸罪，為累犯，應依刑法
    第47條第1 項之規定加重其刑。爰審酌被告駕駛自用小客車
    ，應謹慎注意遵守交通規則，以維其他參與道路交通者之安
    全，竟疏未注意而肇事，致告訴人受有前開傷勢，且被告於
    撞傷他人肇事後，竟未加處置，逕行逃逸，惡性非輕，兼衡
    其過失程度、告訴人所受之傷害，暨其雖未能與告訴人達成
    和解，然於偵查及本院審理中坦承犯行等一切情狀，分別量
    處如主文所示之刑，暨定其應執行之刑。
據上論斷，應依刑事訴訟法第273 條之1 第1 項、第299 條第1
項前段，刑法第284 條第1 項前段、第185 條之4 、第47條第1
項、第51條第5 款，刑法施行法第1 條之1 第1 項、第2 項前段
，判決如主文。
本案經檢察官林士淳到庭執行職務。
中    華    民    國   100    年    12    月    30    日
                  刑事第二十庭  法  官  廖欣儀
以上正本證明與原本無異。
如不服本判決應於收受判決後10日內向本院提出上訴書狀，並應
敘述具體理由。其未敘述上訴理由者，應於上訴期間屆滿後20日
內向本院補提理由書（均須按他造當事人之人數附繕本）「切勿
逕送上級法院」。
                                書記官  顏偉林
中    華    民    國   100    年    12    月    30    日
附錄本案論罪科刑法條全文：
刑法第284條
因過失傷害人者，處6 月以下有期徒刑、拘役或5 百元以下罰金
，致重傷者，處1 年以下有期徒刑、拘役或5 百元以下罰金。
從事業務之人，因業務上之過失傷害人者，處1 年以下有期徒刑
、拘役或1 千元以下罰金，致重傷者，處3 年以下有期徒刑、拘
役或2 千元以下罰金。
刑法第185條之4
駕駛動力交通工具肇事，致人死傷而逃逸者，處6 月以上5 年以
下有期徒刑。